【裁判字號】    98,上訴,474
【裁判日期】    980319
【裁判案由】    違反毒品危害防制條例
【裁判全文】
臺灣高等法院臺中分院刑事判決         98年度上訴字第474號
上  訴  人  臺灣南投地方法院檢察署檢察官
被      告  甲○○
上列上訴人因違反毒品危害防制條例案件，不服臺灣南投地方法
院97年度審訴字第265號中華民國97年12月26日第一審判決（起
訴案號：臺灣南投地方法院檢察署97年度毒偵字第1706號），提
起上訴，本院判決如下：
    主  文
上訴駁回。
    事實及理由
一、本案經本院審理結果，認第一審判決認事用法及量刑均無不
    當，應予維持，並引用第一審判決書記載之事實、證據及理
    由（如附件）。
二、上訴人臺灣南投地方法院檢察署檢察官上訴意旨略以：原審
    判決以被告甲○○施用第一級毒品，判處有期徒刑11月，如
    易科罰金，以新臺幣壹仟元折算壹日，惟按犯最重本刑為五
    年以下有期徒刑以下之刑之罪，而受六個月以下有期徒刑或
    拘役之宣告者，得以新臺幣一千元、二千元或三千元折算一
    日，易科罰金，刑法第41條第1項前段定有明文。本件原審
    判處被告有期徒刑11月，顯與上揭得易科罰金之條文規定不
    符，原審判決竟諭知易科罰金之標準，是其判決有關易刑處
    分部分，已屬違背法令。
三、經查本案存卷之原審判決書正本主文為「甲○○施用第一級
    毒品，累犯，處有期徒刑拾壹月。」，並未諭知徒刑易科罰
    金之折算標準，又由本案原審卷第40頁之法官批示「本件送
    達於檢察官之正本與原本不符，請重新繕印送達」，及臺灣
    南投地方法院98年1月9日投院霞刑儉97審訴265字第511號函
    載「本件原送達於檢察官之97年度審訴字第265號刑事判決
    正本因與原本不符，爰重行繕印送達，請查照。」，是本案
    應係原審法院制作判決正本時，於主文贅載徒刑易科罰金之
    折算標準，致與原本不符，按刑事判決正本送達後，發現原
    本錯誤，不得以裁定更正，如係正本記載之主文（包括主刑
    及從刑）與原本記載之主文不符，而影響全案情節及判決之
    本旨者，亦不得以裁定更正，應重行繕印送達，上訴期間另
    行起算。至若正本與原本不符之情形如僅「顯係文字誤寫，
    而不影響於全案情節與判決本旨」者，始得以裁定更正之，
    有最高法院72年度台抗字第518號裁判可參，本案原審判決
    正本與原本雖不符，然已經原審法院重新繕印送達，自應認
    重新繕印送達後之判決正本始為正確，是本案原審法院判決
    主文諭知「甲○○施用第一級毒品，累犯，處有期徒刑拾壹
    月。」，並未諭知徒刑易科罰金之折算標準，於法應無違誤
    ，本案檢察官上訴尚無理由，應予駁回。
三、被告經合法傳喚無正當理由未到庭，爰不待其陳述逕行判決
    。
四、據上論斷，應依刑事訴訟法第三百七十一條、第三百七十三
    條、第三百六十八條，判決如主文。
本案經檢察官乙○○到庭執行職務。
中    華    民    國    98    年    3     月    19    日
            刑事第一庭    審判長法  官  陳  紀  綱
                                法  官  陳  欣  安
                                法  官  姚  勳  昌
以上正本證明與原本無異。
如不服本判決應於收受送達後10日內向本院提出上訴書狀，其未
敘述上訴之理由者，並得於提起上訴後10日內向本院補提理由書
（均須按他造當事人之人數附繕本）「切勿逕送上級法院」。
                                書記官  吳  宗  玲
中    華    民    國    98    年    3     月    19    日


司法院資訊處製作；財團法人民間司法改革基金會備份。
